臺灣板橋地方法院刑事判決　　　　　　100年度簡上字第921號
上　訴　人　臺灣板橋地方法院檢察署檢察官
被　　　告　藍志發
上列上訴人因被告傷害案件，不服本院中華民國100 年8 月31日
100 年度簡字第4972號第一審判決（聲請簡易判決處刑案號：10
0 年度偵字第9292、12893 號），提起上訴，本院管轄第二審合
議庭判決如下：
    主  文
原判決撤銷。
藍志發犯傷害罪，處有期徒刑伍月，如易科罰金，以新臺幣壹仟
元折算壹日。
    事  實
一、藍志發與張慧儀係男女朋友關係，藍志發因懷疑陳進謙曾騷
    擾張慧儀，於民國100 年1 月31日上午6 時30分許，前往張
    慧儀位於新北市三重區○○○路128 號2 樓之3 住處，竟基
    於傷害之犯意，徒手毆打在該處等待接送張慧儀上班之陳進
    謙，致陳進謙受有腹壁挫傷、左側5 、6 、7 、8 肋骨閉鎖
    性骨折合併血氣胸等傷害。
二、案經陳進謙訴由新北市政府警察局三重分局報告臺灣板橋地
    方法院檢察署檢察官偵查後聲請簡易判決處刑。
    理  由
一、按被告以外之人於審判外之陳述，雖不符合同法第159 條之
    1 至第159 條之4 之規定，但經當事人於審判程序同意作為
    證據，法院審酌該言詞陳述或書面陳述作成時之情況，認為
    適當者，亦得為證據。當事人、代理人或辯護人於法院調查
    證據時，知有第159 條第1 項不得為證據之情形，而未於言
    詞辯論終結前聲明異議者，視為有前項之同意，刑事訴訟法
    第159 條第1 項及第159 條之5 分別定有明文。查本判決下
    列所引用之各該被告以外之人於審判外之陳述，雖屬傳聞證
    據，惟檢察官及被告於本院準備程序及審判期日中均表示無
    意見而不予爭執，且迄至言詞辯論終結前亦未再聲明異議，
    本院審酌上開證據資料製作時之情況，尚無違法不當之瑕疵
    ，亦認為以之作為證據應屬適當，依刑事訴訟法第159 條之
    5 規定，認上開證據資料均有證據能力，合先敘明。
二、上揭犯罪事實，業據被告藍志發於警詢、偵查及本院審理中
    均供承不諱，核與告訴人即被害人陳進謙於警詢、偵查中指
    訴之情節大致相符，且經證人張慧儀於警詢時證述明確，復
    有新北市立聯合醫院診斷證明書、國立臺灣大學醫學院附設
    醫院診斷證明書各1 紙、告訴人傷勢照片4 張在卷可稽（見
    100 年度偵字第12893 號卷第6 、7 頁、100 年度偵字第92
    92號卷第6 、7 頁），足認被告之自白核與事實相符，自可
    採為認定事實之依據，本件事證明確，被告犯行堪以認定。
三、核被告所為，係犯刑法第277 條第1 項之傷害罪。原審以被
    告犯行明確，予以論罪科刑，固非無見。然按量刑之輕重，
    固屬事實審法院得依職權自由裁量之事項，惟仍應受比例原
    則及公平原則之限制，否則其判決即非適法，刑事審判旨在
    實現刑罰權分配之正義，故法院對有罪被告之科刑，應符合
    罪刑相當之原則，使輕重得宜，罰當其罪，以契合社會之法
    律感情，此所以刑法第57條明定科刑時應審酌一切情狀，尤
    應注意該條各款所列事項以為科刑輕重之標準（最高法院93
    年臺上字第5073號判決可參）。查被告與告訴人本無恩怨嫌
    隙，僅因懷疑告訴人曾騷擾其女友，竟未加以查證，且不思
    以正當、理性之方式處理，即以肢體暴力相向而為本件傷害
    犯行，致告訴人受有腹壁挫傷、左側5 、6 、7 、8 肋骨閉
    鎖性骨折合併血氣胸等傷害，其傷勢並非輕微，對告訴人身
    體上及精神上所造成之痛苦不可言喻，且於犯罪後迄未為任
    何賠償，也無法取得告訴人之諒解，難認其有悔意，故綜合
    上開各項情狀，原審僅判處被告拘役50日，如易科罰金，以
    新臺幣1 千元折算1 日，顯然量刑過輕，未符罪刑相當之原
    則。是檢察官據告訴人之請求，以原審量刑過輕、未能收懲
    治之效為由而提起上訴，為有理由，自應由本院合議庭將原
    審判決予以撤銷改判。爰審酌被告之素行、智識程度、犯罪
    之動機、目的及本件犯罪手段激烈，致告訴人所受傷勢不輕
    ，兼衡被告於犯罪後迄今仍未與告訴人達成和解並賠償損失
    等一切情狀，量處如主文所示之刑，並諭知易科罰金之折算
    標準，以示懲儆。
據上論斷，應依刑事訴訟法第455 條之1 第1 項、第3 項、第36
9 條第1 項前段、第364 條、第299 條第1 項前段，刑法第277
條第1 項、第41條第1 項前段，刑法施行法第1 條之1 第1 項、
第2項前段，判決如主文。
本案經檢察官張淑美到庭執行職務。
中    華    民    國  100     年    12    月    23    日
                  刑事第二十二庭  審判長法  官  何燕蓉
                                        法  官  吳韻馨
                                        法  官  錢衍蓁
上列正本證明與原本無異。
不得上訴。
                                        書記官  劉靜慧
中    華    民    國   100    年    12    月    29    日
附錄本案論罪科刑法條全文：
中華民國刑法第277條
傷害人之身體或健康者，處 3 年以下有期徒刑、拘役或 1 千元
以下罰金。
犯前項之罪因而致人於死者，處無期徒刑或 7 年以上有期徒刑；
致重傷者，處3年以上10年以下有期徒刑。